【裁判字號】    98,訴,1236
【裁判日期】    981223
【裁判案由】    侵權行為損害賠償
【裁判全文】
臺灣臺南地方法院民事判決              98年度訴字第1236號
原    告  乙○○
          甲○○
被    告  丙○○
上列被告因傷害案件，原告提起刑事附帶民事訴訟請求侵權行為
損害賠償，由本院刑事庭以98年度簡上附民字第11號刑事附帶民
事訴訟裁定移送前來，經本院於民國98年12月9日言詞辯論終結
，判決如下：
    主  文
被告應給付原告乙○○新臺幣壹拾壹萬肆仟玖佰柒拾貳元，及自
民國九十八年九月十二日起至清償日止，按週年利率百分之五計
算之利息。
被告應給付原告甲○○新臺幣參萬零陸佰玖拾元，及自民國九十
八年九月十二日起至清償日止，按週年利率百分之五計算之利息
。
原告其餘之訴駁回。
訴訟費用由原告負擔十分之七，餘由被告負擔。
本判決原告勝訴部分得假執行。但被告如分別以新臺幣壹拾壹萬
肆仟玖佰柒拾貳元、新臺幣參萬零陸佰玖拾元，各為原告乙○○
、甲○○預供擔保後，得免為假執行。
原告其餘假執行之聲請駁回。
    事  實  及  理  由
一、本件原告起訴主張：
  (一)被告於民國97年8月22日17時30分許，在位於臺南市○區○
    ○路1段123號之後甲黃昏市場，由原告甲○○（所涉傷害罪
    嫌，已由臺灣臺南地方法院檢察署檢察官以98年度調偵字第
    151號為不起訴處分確定）所經營之臭豆腐店內，因細故與
    原告甲○○發生爭執，被告遂將原告甲○○推入裝滿水之整
    理箱，並加以壓制，原告甲○○之父親即原告乙○○（所涉
    傷害罪嫌，已由臺灣臺南地方法院檢察署檢察官以98年度調
    偵字第151號為不起訴處分確定）見狀欲出手勸阻時，被告
    即基於普通傷害之犯意，揮拳毆打原告乙○○左臉部，致原
    告乙○○受有左鼻翼下擦傷、左側口腔內血腫等傷害。被告
    旋又將原告甲○○往水桶裡壓，原告乙○○因擔心原告甲○
    ○遭受不測，即趨前制止而與被告發生拉扯，於拉扯中造成
    被告左眼眶鈍挫傷併瘀青。被告不甘受辱，遂邀集吳進成、
    吳靜男（所涉傷害罪嫌，均另為不起訴處分確定）及另3、4
    名姓名年籍不詳之人，於同日18時30分許，前往上址與原告
    乙○○、甲○○父子理論，吳進成、吳靜男到達前開黃昏市
    場停車場後，遇到該市場管理人劉益昌，便與劉益昌聊天，
    被告及其他3、4名姓名年籍不詳之人則先行進入原告乙○○
    父子之店內理論，雙方一言不合，被告便與其他2、3名姓名
    年籍不詳之人基於普通傷害他人身體之犯意聯絡，共同毆打
    原告乙○○、甲○○，致原告乙○○受有左手中指近端指股
    關節脫臼併伸指肌腱斷裂、左中指近端指股間脫臼、右無名
    指瘀血等傷害，原告甲○○則受有雙手前臂及臉部擦傷、前
    胸鈍挫傷等傷害。被告此等傷害行為，經鈞院刑事庭以98年
    度簡字第1645號刑事簡易判決判處應執行有期徒刑3月，如
    易科罰金，以新臺幣（下同）1,000元折算1日，檢察官提起
    上訴後，經本院刑事庭以98年度簡上字第224號刑事判決駁
    回上訴確定在案，被告上開傷害行為實令原告忐忑不安，擔
    心被告再次傷害，且被告犯後對原告2人皆未表示歉意，歷
    經多次調解，過程中更見其態度惡劣，毫無悔意。為此，爰
    依侵權行為損害賠償之法律關係，請求被告賠償如下之損害
    ：
  1.原告乙○○部分，請求賠償金額為471,672元：
  (1)醫療費用85,672元：包括原告乙○○受傷當下所支出之醫療
    費用15,672元；又預估後續之復健費用20,000元；另醫生評
    估需再動手術之醫療復健費用50,000元。
  (2)增加生活上需要即看護費用6,000元：原告乙○○住院期間
    全由家人輪流擔任看護，親屬間之看護，縱因出於親情而未
    支付該費用，然其所付出之勞力，顯非不能以金錢為評價，
    此種基於身分關係之恩惠，自不能加惠於加害人，而應比照
    一般看護情形，認被害人受有相當於看護費用之損害，命加
    害人損償，始符民法第193條第1項所定「增加生活上需要」
    之意旨，因之原告乙○○依每日2,000元之看護費收費行情
    計算，請求自97年8月22日至同年8月25日共計3日6,000元之
    看護費用。
  (3)精神慰撫金200,000元：原告乙○○於遭被告傷害後，迄今
    經常睡眠不安穩，引發身體其他疾病發作，造成其精神上損
    害，故請求200,000元之精神上損害賠償。
  (4)醫療復健期間無法工作之損失180,000元：原告乙○○受傷
    前，在原告甲○○所經營之臭豆腐店協助處理店內一切事務
    ，且按月向原告甲○○支領月薪15,000元。然原告乙○○受
    傷後，因工作需依賴相當之勞力，已無法再擔任上開工作，
    每月所失之利益即月薪l5,000元，預計復健療程為12個月，
    合計所失之利益即無法工作之損失為180,000元。
  2.原告甲○○部分，請求賠償金額為130,790元：
  (1)醫療費用790元。
  (2)精神慰撫金100,000元：原告甲○○遭被告傷害後，造成髖
    關節傷勢加劇，行動不便，且因傷害過程受有精神上之痛苦
    ，故請求100,000元之精神上損害賠償。
  (3)所失利益30,000元：原告甲○○於事故當天及事後往來於警
    局及檢察署，因訴訟而造成攤位無法營業之損失，該損失為
    30,000元。原告甲○○提出本案事發前及事發後所經營臭豆
    腐攤向裕成豆腐店訂購的豆腐數量（共2份，1份是97年5、6
    月份數量表，此由原告甲○○個人平日營業紀錄抄錄而來；
    1份是98年10月份數量表，單據上數量以「板」為計算單位
    ），平均1板豆腐製成臭豆腐後可賣1,000元，平均每日所得
    幾乎都在3,000元以上，因之原告甲○○對被告求償1日營業
    損失以3,000元計，10日即為30,000元並無不當之處。
  (二)並聲明：
  1.被告應給付原告乙○○471,672元，及自起訴狀繕本送達被
    告之翌日即98年9月12日起至清償日止，按週年利率百分之5
    計算之利息。
  2.被告應給付原告甲○○130,790元，及自起訴狀繕本送達被
    告之翌日即98年9月12日起至清償日止，按週年利率百分之5
    計算之利息。
  3.原告願供擔保，請准宣告假執行。
二、被告則以：
  (一)本件傷害事件係被告與原告甲○○間，因細故發生爭執所致
    ，故原告甲○○就本事件之發生起因亦具有故意侵權行為，
    亦應負損害賠償責任。
  (二)被告就原告請求之項目，答辯如下：
  1.原告乙○○之部分：
  (1)醫療費用部分：原告乙○○所主張之「受傷當下所支出之醫
    療費用15,672元」，如係因本事件所致，則被告願負損害賠
    償之責。惟其所主張之「預估後續之復健費用20,000元」及
    「醫生評估需再動手術之醫療復健費用50,000元」等項目，
    原告乙○○應負舉證之責。
  (2)增加生活需要部分：被告否認原告乙○○所受傷勢有看護之
    必要，原告乙○○就此應舉證以實其說。
  (3)精神慰撫金部分：原告乙○○目前業已康復，故其所請求之
    精神慰撫金200,000元顯然過鉅。
  (4)所失利益即醫療期間無法工作之損失部分：被告否認原告乙
    ○○長達12個月無法工作，亦否認原告乙○○每月工作所得
    淨利可達15,000元，故其所請求之所失利益180,000元，原
    告乙○○應加以舉證。
  2.原告甲○○之部分：
  (1)醫療費用部分：原告甲○○所主張之醫療費用790元，因其
    對本侵權行為事件發生之起因亦有故意，應為損益相抵。
  (2)精神慰撫金部分：原告甲○○就本事件之發生亦具有故意侵
    權行為，且目前業已復原，故其所請求之精神慰撫金100,00
    0元，顯然過鉅。
  (3)所失利益部分：被告否認原告甲○○有攤位無法營業之損失
    30,000元，原告甲○○應負舉證之責等語，資為抗辯。
  (三)並聲明：
  1.原告之訴及假執行之聲請均駁回。
  2.如受不利之判決，被告願供擔保，請准宣告免為假執行。
三、本件經依民事訴訟法第270條之1第1項第3款規定，整理並協
    議兩造不爭執事項暨簡化爭點為：
  (一)兩造不爭執之事項：
  1.被告於97年8月22日17時30分許，在位於臺南市○區○○路1
    段123號之後甲黃昏市場，由原告甲○○（所涉傷害罪嫌，
    已由臺灣臺南地方法院檢察署檢察官以98年度調偵字第151
    號為不起訴處分確定）所經營之臭豆腐店內，因細故與原告
    甲○○發生爭執，被告遂將原告甲○○推入裝滿水之整理箱
    ，並加以壓制，原告甲○○之父親即原告乙○○（所涉傷害
    罪嫌，已由臺灣臺南地方法院檢察署檢察官以98年度調偵字
    第151號為不起訴處分確定）見狀欲出手勸阻時，被告即基
    於普通傷害之犯意，揮拳毆打原告乙○○左臉部，致原告乙
    ○○受有左鼻翼下擦傷、左側口腔內血腫等傷害。被告旋又
    將原告甲○○往水桶裡壓，原告乙○○因擔心原告甲○○遭
    受不測，即趨前制止而與被告發生拉扯，於拉扯中造成被告
    左眼眶鈍挫傷併瘀青。被告不甘受辱，遂邀集吳進成、吳靜
    男（所涉傷害罪嫌，均另為不起訴處分確定）及另3、4名姓
    名年籍不詳之人，於同日18時30分許，前往上址與原告乙○
    ○、甲○○父子理論，吳進成、吳靜男到達前開黃昏市場停
    車場後，遇到該市場管理人劉益昌，便與劉益昌聊天，被告
    及其他3、4名姓名年籍不詳之人則先行進入原告乙○○父子
    之店內理論，雙方一言不合，被告便與其他2、3名姓名年籍
    不詳之人基於普通傷害他人身體之犯意聯絡，共同毆打原告
    乙○○、甲○○，致原告乙○○受有左手中指近端指股關節
    脫臼併伸指肌腱斷裂、左中指近端指股間脫臼、右無名指瘀
    血等傷害，原告甲○○則受有雙手前臂及臉部擦傷、前胸鈍
    挫傷等傷害。被告坦承上開傷害犯行，並經本院刑事庭以98
    年度簡字第1645號刑事判決判處應執行有期徒刑3月，如易
    科罰金，以1,000元折算1日，嗣檢察官提起上訴後，復經本
    院刑事庭以98年度簡上字第224號刑事判決駁回上訴確定。
  2.原告乙○○、甲○○同意對於其提出請求之醫療收據上證明
    書之費用，予以扣除。
  (二)兩造之爭執事項：
    被告對原告應負之侵權行為損害賠償項目為何及金額各若干
    ？
四、本院得心證之理由：
  (一)查原告主張被告於97年8月22日下午5時30分許，在位於臺南
    市○區○○路1段123號之後甲黃昏市場，由原告甲○○經營
    之臭豆腐店內，因細故與原告甲○○發生爭執，被告遂將原
    告甲○○推入裝滿水之整理箱，並加以壓制，原告乙○○見
    狀欲出手勸阻時，被告即有如上開所述傷害原告乙○○之行
    為，致原告乙○○受有前開傷害；被告旋又將原告甲○○往
    水桶裡壓入，原告乙○○即趨前制止而有上述拉扯動作，造
    成被告眼部鈍挫傷併瘀青；又被告不甘受辱，邀集訴外人吳
    進成、吳靜男及另3、4名身分年籍不詳之成年人，於同日下
    午6時30分許，前往上址與原告乙○○、甲○○父子理論，
    雙方一言不合，被告便與其他3、4名身分年籍不詳之人有如
    上開所述傷害原告乙○○、甲○○之行為，致原告乙○○、
    甲○○受有前揭傷害，而被告因此等傷害行為，經本院刑事
    庭以98年度簡字第1645號刑事簡易判決判處應執行有期徒刑
    3月，如易科罰金，以1,000元折算1日，嗣檢察官提起上訴
    後，復經本院刑事庭以98年度簡上字第224號刑事判決駁回
    上訴確定等情，業據原告提出國立成功大學醫學院附設醫院
    診斷證明書4紙及醫療收據等件為證，被告並於本院98年11
    月18日審理時當庭對其於上開98年度簡字第1645號（含98年
    度簡上第224號）刑事案件審理中已坦認犯行一節不爭執，
    ，且經本院依職權調取上開98年度簡上字第224號（含98年
    度簡字第1645號）刑事案件全卷卷證查明屬實，自堪信為真
    實。至被告雖辯稱本件係因與原告甲○○發生口角爭執所致
    ，原告甲○○就上開侵權行為發生之起因亦具有故意，亦應
    負損害賠償責任，而有損益相抵云云，然本件被告傷害原告
    之犯行，既經被告於本件審理及上開刑事案件審理中坦認在
    卷，且其傷害犯行亦經前開刑事判決確定在案，業如前述，
    被告自應對此等傷害行為負侵權行為損害賠償責任，縱本件
    侵權行為之發生係肇因被告與原告甲○○之口角爭執，然此
    事件發生之動機緣由仍無礙於被告應負之侵權行為損害賠償
    責任。又按基於同一原因事實受有損害並受有利益者，其請
    求之賠償金額，應扣除所受之利益，此乃民法第216條之1規
    定損害賠償損益相抵之要件，承前所述，原告甲○○既因被
    告前開傷害之行為而受有前揭身體傷害，實難認原告甲○○
    因被告此等傷害行為而受有任何利益，亦即與前開損益相抵
    之要件相間，是被告此等抗辯，即無可採。
  (二)按因故意或過失，不法侵害他人之權利者，負損害賠償責任
    。不法侵害他人之身體或健康者，對於被害人因此喪失或減
    少勞動能力，或增加生活上之需要時，應負損害賠償責任。
    不法侵害他人之身體、健康、名譽、自由、信用、隱私、貞
    操，或不法侵害其他人格法益而情節重大者，被害人雖非財
    產上之損害，亦得請求賠償相當之金額，民法第184條第1項
    前段、193條第1項、第195條第1項前段分別定有明文。本件
    被告對原告有侵權行為，已如前述，被告自應負損害賠償責
    任。茲就原告請求被告賠償之項目及金額，應否予以准許，
    分述如下：
  1.醫療費用部分：
    原告乙○○主張其因受傷所支出之醫療費用合計15,672元、
    預估後續之復健費用每3周需760元合計20,000元、醫生評估
    需再動手術之醫療復健費用50,000元，總計需支出醫療費用
    85,672元等語；而原告甲○○則請求醫療費用790元，並均
    提出國立成功大學醫學院附設醫院診斷證明書、醫療收據暨
    統計表為證（見本院98年度簡上附民字第11號卷第5至47頁
    ）。惟查，原告乙○○就「預估後續之復健費用20,000元」
    及「醫生評估需再動手術之醫療復健費用50,000元」等請求
    項目，均未提出相關證明文件以實其說，且原告乙○○於本
    院98年11月18日審理時當庭表示對此請求項目已無證據提出
    ，則原告乙○○是否有後續復健及手術之必要，以及縱有後
    續復健及手術之必要，其費用若干等事項，實均無證據可資
    證明，因此，原告乙○○此部分主張，尚難採信，此2項目
    金額之請求，應予扣除，不予准許。又原告乙○○所提出之
    醫療收據資料，其中97年8月23日～97年8月25日、97年8月
    26日、98年2月19日所列之證明書費用分別為300元、200元
    、200元，而原告甲○○所提出之醫療收據資料，其上所列
    之證明書費用為100元（分別見本院98年度簡上附民字第11
    號卷第10頁、第12頁、第38頁、第47頁），因該證明書費用
    非屬治療傷害之費用，不屬侵權行為損害賠償之範圍，應予
    扣除，且原告乙○○、甲○○於本院98年11月18日言詞辯論
    期日均當庭同意扣除證明書之費用，準此計算，原告乙○○
    得請求之醫療費用為14,972元，原告甲○○得請求之醫療費
    用為690元為已足（計算式：原告乙○○15,000－000－000
    －000＝14,972；原告甲○○790－100＝690）。原告乙○○
    、甲○○請求逾此範圍之醫療費用，即無理由，應予駁回。
  2.原告乙○○請求看護費用6,000元部分：
    原告乙○○主張住院期間由家人輪流擔任看護，依每日2,00
    0元之市場看護費收費行情計算，請求自97年8月22日至同年
    8月25日共3日6,000元之看護費用云云。然查，原告乙○○
    對其所受傷勢是否有達無法自理生活之程度，及有須僱請看
    護照料生活起居之必要等事實，均未舉證以實其說，且其於
    本院98年11月18日審理時表示已無其他證據提出，則原告乙
    ○○此部分請求，尚無證據可資憑採，難以准許。
  3.工作損失部分：
  原告乙○○主張本件受傷前，在原告甲○○所經營之臭豆腐
    店擔任助手，按月向原告甲○○支領月薪15,000元，然其受
    傷後，已無法再擔任助手工作，預計復健療程為12個月，合
    計復健期間無法工作之損失為180,000元等語，並提出後甲
    黃昏市場出具之在職證明書1紙為證。然查，原告乙○○對
    於其所受傷勢已達完全無法為正常工作之程度及所稱後續復
    健期間長達12個月均無法工作等事實，並未提出任何證據以
    資憑佐，難以遽採，是原告乙○○請求後續復健期間12個月
    無法工作之損失180,000元，委無足採。
  又原告甲○○主張其因訴訟而造成攤位無法營業之損失1日
    以3,000元計算10日，總計30,000元，被告應賠償云云，並
    提出其自己抄錄之97年5、6月份豆腐數量表、裕成豆腐店出
    具之98年10月份豆腐數量表各1份為憑。然本件被告係為上
    開傷害原告身體之行為，而造成原告之身體受有前開傷害，
    是被告對原告應負之損害賠償責任範疇僅限於前揭民法規定
    之範圍，亦即對原告受有前開身體傷害而應填補之損害，至
    原告甲○○因訴訟而支出或付出之時間、勞力及金錢等費用
    或訴訟成本，即非因本件侵權行為本身所造成之損害範圍，
    是原告甲○○請求被告賠償其因訴訟而造成攤位無法營業之
    損失30,000元部分，亦難採憑，而不應准許。
  4.精神慰撫金部分，原告乙○○請求200,000元、原告甲○○
    請求100,000元：
    按被害人受有非財產上損害，請求加害人賠償相當金額之慰
    撫金時，法院對於慰撫金之量定，應斟酌實際加害情形、所
    造成之影響、被害人痛苦程度、兩造之身分、地位、經濟情
    形及其他各種狀況，以核定相當之數額（最高法院51年臺上
    字第223號、47年臺上字第1221號判例意旨可資參照）。查
    原告乙○○因被告傷害之行為受有左鼻翼下擦傷、左側口腔
    內血腫、左手中指近端指股關節脫臼併伸指肌腱斷裂、左中
    指近端指股間脫臼、右無名指瘀血之傷害，而原告甲○○亦
    因被告傷害之行為受有雙手前臂及臉部擦傷、前胸鈍挫傷之
    傷害，已如前述，於其等身心必因而承受相當之痛苦，則原
    告2人本於侵權行為之法律關係，請求被告賠償其非財產上
    之損害，自屬有據。經查，原告乙○○為31年12月6日生，
    國小畢業，職業為臭豆腐攤位助手，96年度至97年度財產所
    得分別為0元、0元，名下有1筆田賦，價值總計1,536,500元
    ；原告甲○○為60年5月23日生，國中畢業，職業經營臭豆
    腐攤位，96年度至97年度財產所得分別為0元、20,000元，
    名下並無任何財產；被告為50年7月5日生，高職畢業，職業
    中華電信股份有限公司第一客戶網路中心專員，96年度至97
    年度財產所得分別為1,219,282元、1,231,047元，名下有2
    輛汽車、2筆投資，財產總額為37,310元等情，為兩造所是
    認，並有原告提出之畢業證書、在職證明書及被告提出之在
    職證明書在卷可稽（本院卷第50至52頁、第62頁），及本院
    依職權調取之兩造96年度、97年度稅務電子閘門財產所得調
    件明細表各1份在卷可考（見本院卷第29頁至第40頁）。本
    院斟酌兩造之教育程度、社會身分、地位、經濟能力，及原
    告2人所受之傷害及因此傷害所遭受精神上痛苦之程度等一
    切情狀，認原告乙○○、甲○○請求被告賠償其非財產上之
    損害分別以100,000元、30,000元為適當，原告2人逾此金額
    之請求，尚嫌過高，均應予駁回。
  5.綜上，原告乙○○得請求賠償之金額總計為114,972元（計
    算式：醫療費用14,972元、精神慰撫金100,000元）、原告
    甲○○得請求賠償之金額為30,690元（計算式：醫療費用69
    0元、精神慰撫金30,000元）。
  (三)末按給付有確定期限者，債務人自期限屆滿時起，負遲延責
    任。給付無確定期限者，債務人於債權人得請求給付時，經
    其催告而未為給付，自受催告時起，負遲延責任。其經債權
    人起訴而送達訴狀，或依督促程序送達支付命令，或為其他
    相類之行為者，與催告有同一之效力，民法第229條第1、2
    項分別定有明文。又遲延之債務，以支付金錢為標的者，債
    權人得請求依法定利率計算之遲延利息。但約定利率較高者
    ，仍從其約定利率；而應付利息之債務，其利率未經約定，
    亦無法律可據者，週年利率為百分之5，亦為同法第233條第
    1項及第203條所明定。查本件原告請求被告應賠償之前開金
    額，並未定有給付之期限，則原告2人請求自起訴狀繕本送
    達被告之翌日起，按週年利率百分之5計算之利息，並無不
    合；又原告2人之起訴狀繕本係於98年9月11日送達被告，有
    本院送達證書1紙在卷（見本院98年度簡上附民字第11號卷
    第48頁）可憑，則原告2人併請求被告應自98年9月12日起至
    清償日止，按週年利率百分之5計算遲延利息，核與上開規
    定並無違背，自無不合。
五、從而，原告乙○○、甲○○依侵權行為之法律關係，分別請
    求被告應給付原告乙○○114,972元及自起訴狀繕本送達被
    告之翌日即98年9月12日起至清償日止，按週年利率百分之5
    計算之利息；被告應給付原告甲○○30,690元及自起訴狀繕
    本送達被告之翌日即98年9月12日起至清償日止，按週年利
    率百分之5計算之利息，均為有理由，應均予准許。原告逾
    此部分之請求，均為無理由，應均予以駁回。
六、本件判決基礎已臻明確，兩造其餘之攻擊防禦方法及訴訟資
    料經本院斟酌後，核與判決結果不生影響，無一一論述之必
    要，併予敘明。
七、末按法院為終局判決時，應依職權為訴訟費用之裁判；各當
    事人一部勝訴、一部敗訴者，其訴訟費用，由法院酌量情形
    ，命兩造以比例分擔或命一造負擔，或命兩造各自負擔其支
    出之訴訟費用，民事訴訟法第87條第1項、第79條分別定有
    明文。本院審酌前開判決結果，認本件訴訟費用以由原告負
    擔10分之7，餘由被告負擔為適當，爰依前開規定，確定如
    主文第4項所示。
八、本件原告勝訴部分為關於財產權之訴訟，所命給付之金額未
    逾500,000元之所為被告敗訴判決，應依民事訴訟法第389條
    第1項第5款規定，依職權宣告假執行，原告聲請就勝訴部分
    供擔保為假執行，即無必要。又被告聲請願供擔保請准免為
    假執行部分，爰依同法第392條第2項規定，依聲請宣告如主
    文第5項所示。至原告敗訴部分，其假執行聲請即失所附麗
    ，應併予駁回。
九、據上論結，本件原告之訴為一部有理由，一部無理由，依民
    事訴訟法第79條、第87條第1項、第389條第1項第5款、第39
    2條第2項，判決如主文。
中    華    民    國    98    年    12    月    23    日
                  民事第一庭         法  官  黃聖涵
以上正本係照原本作成。
如對本判決上訴，須於判決送達後20日內向本院提出上訴狀。
中    華    民    國    98    年    12    月    23    日
                                     書記官  朱小萍


司法院資訊處製作；財團法人民間司法改革基金會備份。
